【裁判字號】    90,簡上,120
【裁判日期】    901205
【裁判案由】    傷害
【裁判全文】
臺灣彰化地方法院刑事判決                          九十年度簡上字第一二號
    上  訴  人
    即  被  告  丁○○
右列上訴人因傷害案件，不服本院九十年度彰簡字第五一四號九十年八月廿七日第一
審判決（聲請案號：九十年度偵字第五二四三號），本院管轄第二審合議庭判決如左
︰
    主  文
上訴駁回。
丁○○緩刑貳年。
    事實及理由
一、本案經本院審理結果，認第一審判決認事用法及量刑均無不當，應予維持，並引
    用第一審判決書記載之事實、證據及理由（如附件）。
二、上訴人即被告丁○○上訴意旨略以：「伊是日偕同友人前往該卡拉ＯＫ店消費，
    告訴人找伊談話，伊一出去即遭告訴人揪住頭髮毆打，然伊並未還手，且伊若因
    為抵擋，縱有致告訴人受傷之情形，亦屬正當防衛」云云，並聲請傳訊證人王甲
    ○○、乙○○。經查，右揭事實，迭據告訴人丙○○於偵查及本院審理中指訴綦
    詳，並有驗傷診斷書乙紙可稽，且本件係告訴人於右揭時地邀被告外出談話後發
    生爭執所致（按告訴人丙○○傷害被告部分業經本院另案判處拘役五十日確定）
    ，而雙方素有嫌隙且二人體型相近（被告略高於告訴人，此為被告所自承），衡
    情單方始終挨打而未還手之可能性應屬不高，矧稽諸卷附彰化基督教醫院出具之
    診斷證明書所載告訴人傷勢中除有左前臂、右大拇指之挫擦傷外，並有「左上唇
    、頸部擦傷」，此當非被告所辯僅為抵擋所致之傷勢，益徵被告應亦有出手而為
    互毆之事實可見；而被告聲請傳訊之證人王甲○○到庭所證述：其雖與被告於右
    揭時地同往該店，然被告二人在外如何毆打時並未在場目睹，其係聞聲外出時才
    見二人在爭執等語（見本院九十年十月十七日訊問筆錄），其既未在場目睹，所
    證尚非得執為被告未出手互毆之論據；又偕同被告同往該店之另一證人乙○○亦
    同此情形，為被告所供陳在卷，是自無傳訊必要，附為敘明之。綜上，本件被告
    與告訴人互毆之事實已臻明確，被告傷害犯行洵堪認定，原審判決據以論罪科刑
    ，判處拘役三十日，並諭知易科罰金之折算標準，並無不當，上訴人空言否認犯
    行，聲請撤銷改判無罪云云，為無理由，應駁回其之上訴。惟以被告前未曾受有
    期徒刑以上刑之宣告，此有臺灣彰化地方法院檢察署刑案資料查註紀錄表一紙在
    卷可稽，本件係因告訴人邀其外出談話發生齟齬所致，被告之情節應較輕微，其
    經此教訓，應知警惕而無再犯之虞，所宣告之刑，認以暫不執行為適當，併予宣
    告緩刑二年，以勵自新。
據上論斷，應依刑事訴訟法第四百五十五條之一第一項、第三項、第三百六十八條、
第三百七十三條，刑法第七十四條第一款，判決如主文。
本案經檢察官林映姿到庭執行職務。
中     華     民     國     九十      年     十二      月      五       日
                                    臺灣彰化地方法院刑事第二庭
                                        審判長法官  林  欽  章
                                        法      官  謝  仁  棠
                                        法      官  李  水  源
右正本證明與原本無異。
不得上訴。
                                        法院書記官  謝  鈴  玉
中     華     民     國     九十      年     十二      月      七       日


司法院資訊處製作；財團法人民間司法改革基金會備份。
